【裁判字號】    92,交易,31
【裁判日期】    920513
【裁判案由】    過失傷害
【裁判全文】
臺灣屏東地方法院刑事判決                          九十二年度交易字第三一號
    公  訴  人  臺灣屏東地方法院檢察署檢察官
    被      告  甲○○
右被告因過失傷害案件，經檢察官提起公訴（九十二年度偵字第七三二號），本院判
決如左：
     主  文
甲○○，無罪。
     理  由
一、公訴意旨略以：甲○○於民國九十一年七月十五日十八時五十分許，駕駛車牌號
    碼ＹＤ－８６４９號自小客車，沿屏東縣九如鄉○○路由北往南行駛，途經屏東
    縣九如鄉○○○○○路二段與四一二巷口欲左轉四一二巷時，理應注意汽車行駛
    至交岔路口欲轉彎時，轉彎車應讓直行車先行，另車輛行駛時，駕駛人應注意車
    前狀況，隨時採取必要之安全措施，以防危險發生，而依當時情形，又無不能注
    意之情事，竟疏於注意，率於上開交岔路口左轉行駛，致其所駕駛自小客車右側
    車身，被由丙○○所駕駛附載其妻乙○○沿屏東縣九如路由南往北方向對向駛來
    ，適至該處之牌照ＶＨ－１３０３號自小客貨車所撞及，致乙○○受頭部外傷併
    腦震盪、胸部挫傷等傷害。因認甲○○涉犯刑法第二百八十四條第一項前段之過
    失傷害罪嫌。
二、公訴人上開所認，無非以告訴人乙○○之指訴、證人丙○○之證詞及卷附道路交
    通事故調查報告表、照片、診斷證明書、臺灣省高屏澎車輛行車事故鑑定委員會
    鑑定意見等資為論據。訊據被告甲○○固坦承駕駛車號ＹＤ－８６４９自小客車
    於右揭時、地，與丙○○駕駛之車號ＶＨ－１３０３自小客車相撞，惟堅詞否認
    有過失犯行，辯稱：我當時已經在路口待轉，看到對方離我約二、三十公尺，所
    以我才左轉，我轉到距離四一二巷巷口一、二公尺時才被撞到的，對方車子本來
    是開在內車道，為了要閃避我的車，才一直往外車道開，對方完全沒有煞車，他
    認為我應該讓他等語。
三、按犯罪事實應依證據認定之，無證據不得推定其犯罪事實。又不能證明被告犯罪
    者，應諭知無罪之判決。刑事訴訟法第一百五十四條、第三百零一條第一項分別
    定有明文。經查：依卷附道路交通事故調查報告表所附之現場圖，兩車撞及後，
    被告駕駛之自小客車，係停在臺三線九如路二段與四一二巷交岔口由南往北方向
    之外車道上，顯見事故發生前，被告確已到達中心處並開始左轉彎無訛。厥有爭
    議者，為被告轉彎時被害人搭乘之自小客貨車是否已進入交岔口，對此，證人丙○○固證述：我當時時速約四十公里，我是到十字路口時才看到被告車子忽然衝
    出來，我當時有踩煞車，一直往外車道閃等語，且臺灣省高屏澎區車輛行車事故
    鑑定委員會亦認定，被告駕駛小客車左轉未讓直行車先行為肇事原因，丙○○酒
    後駕駛小客貨車無肇事因素，惟觀諸車禍現場圖，可知事故地點之九如路二段四
    一二巷寬度約七‧二公尺，即證人丙○○行進方向之交岔路口寬約七‧二公尺，
    而依卷附交通部六十六年十月二十七日交路 (六六)字第一○二七五號函所示之
    「汽車行駛距離及反應距離一覽表」，時速四十公里反應距離為八‧三二公尺，
    是倘證人丙○○證稱：係到交岔路口時始見被告忽然左轉等語屬實，以證人當時
    開車速度，證人見被告左轉至其反應煞車時，應有八‧三二公尺之距離，而肇事
    路口寬度不及八公尺，依理證人當時應該來不及反應煞車，即撞上被告之自小客
    車，豈有可能如證人所證一邊踩煞車，一邊往外車道閃，足見證人證稱：被告左
    轉時，其已進入交岔口等語，並非實情，被告上開所辯，與事證相符，足堪採信
    。按「轉彎車應讓直行車先行。但直行車尚未進入交岔路口，而轉彎車已達中心
    處開始轉彎，直行車應讓轉彎車先行」，道路交通安全規則第一百零二條第一項
    第六款定有明文，本案既如前述，被告駕駛ＹＤ－８６４９號自小客車左轉時，
    證人丙○○駕駛之ＶＨ－１３０３號自小客貨車尚未進入交岔路口，依上開法條
    規定，此時路權應屬被告，高屏澎區車輛行車事故鑑定委員會疏未注意及此，是
    其鑑定結果尚有未洽，此外，復查無其他證據足認被告對本件車禍之發生有何過
    失行為，揆諸前開說明，應為被告無罪之諭知。
據上論斷，應依刑事訴訟法第三百零一條第一項，判決如主文。
本案經檢察官劉俊儀到庭執行職務
中      華      民      國     九十二     年     五      月     十三    日
                                      臺灣屏東地方法院交通法庭
                                          法  官  包梅真
右正本證明與原本無異。
如不服本判決應於收受本判決送達後十日內向本院提出上訴書狀，其未敘述上訴理由
者，並得於提起上訴後十日內向本院補提理由書狀（均須按他造當事人之人數附繕本
 ）「切勿逕送上級法院」
        書記官   滕一珍
中    華    民    國     九十二      年      五      月       十四      日


司法院資訊處製作；財團法人民間司法改革基金會備份。
